最高法院刑事判決　　　　　　　　　 111年度台上字第3536號 
上　訴　人　楊添進


上列上訴人因違反槍砲彈藥刀械管制條例案件，不服臺灣高等法
院中華民國111 年4 月28日第二審判決（110 年度上訴字第3653
號，起訴案號：臺灣新北地方檢察署109 年度偵字第28247 號）
，提起上訴，本院判決如下：
    主  文
上訴駁回。
    理  由 
一、按刑事訴訟法第377 條規定，上訴於第三審法院，非以判決
    違背法令為理由，不得為之。是提起第三審上訴，應以原判
    決違背法令為理由，係屬法定要件。如果上訴理由書狀並未
    依據卷內訴訟資料，具體指摘原判決不適用何種法則或如何
    適用不當，或所指摘原判決違法情事，顯與法律規定得為第
    三審上訴理由之違法情形不相適合時，均應認其上訴為違背
    法律上之程式，予以駁回。
二、本件原判決認定上訴人楊添進有如其犯罪事實欄所載非法持
    有槍枝之主要組成零件及具殺傷力之制式子彈犯行明確，因
    而維持第一審關於此部分，依想像競合犯規定，從一重論處
    上訴人犯非法持有槍枝之主要組成零件罪刑，並諭知相關沒
    收部分之判決，駁回上訴人就此部分在第二審之上訴。已詳
    敘其憑以認定的理由，且其所為論斷，俱有卷存證據資料可
    資覆按，從形式上觀察，尚無足以影響其判決結果之違背法
    令情事。
三、上訴意旨略以：上訴人持有之非制式槍枝，並無殺傷力，無
    意傷害他人；上訴人於犯後已深感悔悟，且上訴人年事已高
    、患有心臟疾病，長期服用藥物，近日將進行手術治療，請
    從輕量刑云云。
四、惟按：刑罰之量定，屬事實審法院得依職權裁量之事項，苟
    已以行為人之責任為基礎，審酌刑法第57條所列各款事項，
    並未逾越法定範圍或未濫用其職權，即不容任意指為違法。
    原判決以第一審判決已斟酌刑法第57條各款所列一切情狀，
    量處有期徒刑1 年6 月，併科罰金3 萬元（並諭知如易服勞
    役之折算標準），所為量刑未逾越法定刑度，符合比例原則
    ，而予以維持之旨。又本件係論處上訴人犯非法持有「槍枝
    之主要組成零件」（即已貫通之金屬槍管）罪刑，與上開非
    制式槍枝本身有無殺傷力，並無直接關聯。上訴意旨係對原
    審量刑裁量權之適法行使，任意指摘，自非適法之第三審上
    訴理由。應認本件上訴為違背法律上之程式，予以駁回。又
    本院既以上訴不合法而從程序上予以駁回，上訴意旨請求從
    輕量刑一節，自屬無從審酌，附此敘明。
據上論結，應依刑事訴訟法第395 條前段，判決如主文。 
中    華    民    國   111    年    7     月    21    日
                  刑事第五庭審判長法  官  李  錦  樑  
                                  法  官  周  政  達  
                                  法  官  錢  建  榮  
                                  法  官  何  信  慶  
                                  法  官  吳  淑  惠  
本件正本證明與原本無異
                                  書記官
中    華    民    國   111    年    7     月    29    日